【裁判字號】    99,台上,3539
【裁判日期】    990610
【裁判案由】    違反毒品危害防制條例
【裁判全文】
最高法院刑事判決            九十九年度台上字第三五三九號
上  訴  人  甲○○
上列上訴人因違反毒品危害防制條例案件，不服台灣高等法院中
華民國九十九年三月九日第二審判決（九十八年度上訴字第四二
０五號，起訴案號：台灣桃園地方法院檢察署九十七年度偵緝字
第一一七三號），提起上訴，本院判決如下：
    主  文
原判決關於甲○○部分撤銷，發回台灣高等法院。
    理  由
本件原判決撤銷第一審關於上訴人甲○○部分無罪之判決，改判
依想像競合犯關係，從一重論處其販賣第一級毒品未遂罪刑，固
非無見。
惟查：(一)、原判決理由謂被告之自白，非出於強暴、脅迫、利誘
、詐欺、疲勞訊問、違法羈押或其他不正之方法，且與事實相符
者，得為證據，刑事訴訟法第一百五十六條第一項定有明文。經
查上訴人雖辯稱：警詢時員警以要打劉黃忠威脅伊，不做伊之筆
錄，且當時伊正在提藥，希望趕快做完筆錄，移送地檢署，趕快
交保出去云云（見第一審卷第六八頁反面）。但依證人郭律延所
證：逮捕上訴人時並沒有聽到她在提藥等語（見第一審卷第八０
頁），及證人即龍安派出所員警黃呈錫於第一審所證：沒有恐嚇
上訴人，抓到上訴人時，在現場第一時間上訴人就承認販毒，後
來製作筆錄時，也是承認她自己有販毒，是後來上訴人知道劉黃
忠都推給她時，上訴人才製作第三次警詢筆錄等語（見第一審卷
第一０六頁），是本件並無任何事證足證上訴人於警詢時之自白
係出於強暴、脅迫、利誘、詐欺、疲勞訊問、違法羈押或其他不
正之方法，上訴人上開所辯，尚無足取（見原判決第二頁）。然
刑事訴訟法第一百五十六條第三項規定：「被告陳述其自白係出
於不正之方法者，應先於其他事證而為調查。該自白如係經檢察
官提出者，法院應命檢察官就自白之出於自由意志，指出證明之
方法。」所稱指出證明方法，係指提出詢問被告之錄音帶、錄影
帶或其他人證，以證明被告之自白係出於自由意志。上訴人警詢
之自白，係經檢察官提出，有起訴書附卷可憑。上訴人上開所辯
警詢之自白，係出於不正方法，原審並未命檢察官就自白之出於
自由意志，提出警詢錄音帶、錄影帶或其他人證，以證明上訴人
該項自白係出於自由意志，徒以上訴人所指施用不正方法之承辯
人員之證述，而認定上訴人所辯，尚無足取，殊有未合。(二)、販
賣毒品罪，並不以販入之後復行賣出為構成要件，僅需以營利為
目的，將之販入或賣出，有一於此，其犯罪即屬完成。原判決既
認定上訴人販賣之第一級毒品海洛因、第二級毒品甲基安非他命
，係向一綽號「哥哥」者，以海洛因半錢新台幣（下同）一萬四
千元之價格、甲基安非他命一克五千元之價格買入，再以一比一
的比例加葡萄糖後，欲以海洛因每包（含袋毛重）０．三五公克
一千元、甲基安非他命每小包（含袋毛重）０．三公克一千元價
格賣出（見原判決第四、五頁）。則其於向綽號「哥哥」者販入
海洛因、甲基安非他命時，如係以營利為目的，即成立販賣第一
、二級毒品既遂罪，不能因嗣後販賣予綽號「阿兄」之男子，尚
未交付，而謂僅成立販賣未遂罪。原判決論上訴人以毒品危害防
制條例第四條第六項、第一項之販賣第一級毒品未遂罪、同條第
六項、第二項之販賣第二級毒品未遂罪，適用法則尚有未當。以
上或為上訴意旨所指摘，或為本院得依職權調查之事項，應認原
判決有撤銷發回之原因。至原判決不另諭知無罪部分，基於審判
不可分原則，應併發回。
據上論結，應依刑事訴訟法第三百九十七條、第四百零一條，判
決如主文。
中    華    民    國  九十九  年    六    月    十    日
                      最高法院刑事第二庭
                          審判長法官  莊  登  照
                                法官  陳  世  淙
                                法官  徐  昌  錦
                                法官  許  錦  印
                                法官  呂  丹  玉
本件正本證明與原本無異
                                      書  記  官
中    華    民    國  九十九  年    六    月   十四   日
                                                      K

司法院資訊處製作；財團法人民間司法改革基金會備份。
